# 求助陈版主：关联企业间的无息往来借款的会计处理

提问人：Winkeytan 时间：2021-02-25 12:33:08
陈版主您好，我们境内外均有若干为同一实际控制人的企业，企业之间出于经营的资金需求，经常会互相无息借出借入资金，并未签订借款协议也未约定偿还期限，因为是无息，个人判断应该不属于投资&融资行为，所以会计处理上，我们都是作为“其他应收款”“其他应付款”入账，现金流量项目均选择了“收到/支付的其他与经营活动有关的现金”。请问该处理是否正确呢？如不正确，是什么原因以及应如何处理呢？

回答人：chenyiwei
也可以这样处理。
参考：《瑞华研究 2010 ～ 2019 汇编》之“问题5-2-13（关联方之间资金拆借在现金流量表上的列报问题）”。